【裁判字號】    95,易,1040
【裁判日期】    950629
【裁判案由】    傷害
【裁判全文】
臺灣臺中地方法院刑事判決              95年度易字第1040號
公  訴  人  台灣台中地方法院檢察署檢察官
被      告  戊○○
上列被告因傷害案件，經檢察官提起公訴（九十四年度偵字第一
九七三六號），本院判決如下：
    主    文
戊○○共同傷害人之身體，處有期徒刑參月，如易科罰金，以參
佰元折算壹日。
    犯罪事實
一、戊○○於民國九十四年七月二十九日二十二時多，在台中市
    北屯區○○路台中市殯葬管理所門口，因不滿丙○○向其催
    討債務，竟與四、五名不詳姓名成年男子基於傷害之犯意聯
    絡，分持球棒及徒手（其中戊○○係徒手），共同毆打丙○○及其同行之乙○○（原名吳建鴻），使丙○○受有頭部撕
    裂傷、上肢、腹部、頭部多處鈍挫傷之傷害；乙○○受有頭
    部四公分撕裂傷之傷害。
二、案經被害人丙○○、乙○○訴由台中市警察局第二分局報請
    台灣台中地方法院檢察署檢察官偵查起訴。
    理    由
一、訊據被告戊○○否認傷害犯行，辯稱伊當時係接獲丙○○朋
    友的電話，說要解決伊與丙○○間之債務糾紛，伊才到台中
    市殯葬管理所，到達門口時，丙○○、乙○○及另二人在場
    ，其中一人與伊走到對面伊停車處要拿借據，伊拿一張紙給
    該人，該人即出手毆打伊，伊看見對面很亂，有人與丙○○
    、乙○○打架，伊走到馬路中間，另一人又衝過來打伊，伊
    未毆打丙○○、乙○○，也沒有叫人毆打丙○○、乙○○云
    云。惟查上揭犯罪事實，業據告訴人丙○○、乙○○指訴綦
    詳，並有顯示告訴人丙○○、乙○○受傷情形之診斷證明書
    二份附卷可稽。證人即台中市殯葬管理所駐衛警丁○○在本
    院審理時復證稱當時伊在台中市殯葬管理所警衛室內，見庭
    上之丙○○遭一人手持長棍追打至警衛室外面，伊從警衛室
    出來，對方就跑走，後來庭上之乙○○也跑進警衛室，二人
    頭部均受傷流血，伊即打電話報案，並聯絡救護車，將丙○○、乙○○送醫，伊在警衛室看不清楚對方，但伊從警衛室
    出來，有看到好幾個人跑掉，台中市殯葬管理所值班紀錄是
    伊所寫，內容實在等語，而依卷附台中市殯葬管理所值班紀
    錄所載，告訴人丙○○、乙○○當時確曾遭四、五名不詳姓
    名成年男子手持球棒追打，並無被告所指與告訴人丙○○、
    乙○○同行之另二人。參諸告訴人丙○○向被告催討債務後
    ，該四、五名不詳姓名成年男子即分持球棒毆打告訴人丙○○、乙○○，而被告亦參與徒手毆打告訴人丙○○等情，益
    徵被告與該四、五名不詳姓名成年男子間，存有傷害告訴人
    丙○○、乙○○之犯意聯絡及行為分擔，被告所辯無非飾卸
    之詞，不足採信，其犯行已堪認定。
二、核被告所為，係犯刑法第二百七十七條第一項之傷害罪。被
    告與參予毆打告訴人丙○○、乙○○之該四、五名不詳姓名
    成年男子間，有犯意聯絡及行為分擔，為共同正犯。又被告
    與該四、五名不詳姓名成年男子，係以一毆打行為，同時傷
    害告訴人丙○○、乙○○，觸犯二傷害罪名，為想像競合犯
    ，應從一重處斷。爰審酌被告尚無前科紀錄（見卷附台灣高
    等法院被告前案紀錄表），僅因告訴人丙○○向其催討債務
    ，即夥眾毆傷告訴人丙○○、乙○○，非無惡性，事後迄未
    賠償告訴人丙○○、乙○○所受損害，態度不佳，及其犯罪
    動機、手段、告訴人丙○○、乙○○受傷程度等一切情狀，
    處以如主文所示之刑，並諭知易科罰金之折算標準。
據上論斷，應依刑事訴訟法第二百九十九條第一項前段，刑法第
二十八條、第二百七十七條第一項、第五十五條、第四十一條第
一項前段，罰金罰鍰提高標準條例第一條前段，第二條，判決如
主文。
本案經檢察官甲○○到庭執行職務。
中    華    民    國    95    年     6    月    29    日
                  台灣台中地方法院刑事第八庭
                          審判長法  官  朱光國
                                法  官  洪俊誠
                                法  官  鍾堯航
上正本證明與原本無異。
如不服本判決，應於送達後十日內向本院提出上訴狀（須附繕本
），上訴於台灣高等法院台中分院。
                                書記官  葉泰濃
中    華    民    國    95    年     6    月    29    日
附錄本案論罪科刑法條全文
刑法第二百七十七條第一項：
傷害人之身體或健康者，處三年以下有期徒刑、拘役或一千元以
下罰金。


司法院資訊處製作；財團法人民間司法改革基金會備份。
